【裁判字號】    96,訴,1126
【裁判日期】    970530
【裁判案由】    給付貨款
【裁判全文】
臺灣士林地方法院民事判決              96年度訴字第1126號
原      告  台灣真空鍍膜股份有限公司
法定代理人  丙○○
訴訟代理人  甲○○
            丁○○
            曹宗彝律師
被      告  鷹雄國際有限公司
法定代理人  乙○○
訴訟代理人  王國傑律師
複  代理人  葉淑珍律師
上列當事人間給付貨款事件，本院於民國97年5 月14日言詞辯論
終結，判決如下：
    主  文
被告應給付原告新臺幣肆拾貳萬仟玖佰柒拾柒元，及自民國九
十五年九月三十日起至清償日止，按週年利率百分之五計算之利
息。
原告其餘之訴駁回。
訴訟費用新臺幣壹萬零佰伍拾元由被告負擔五分之二即新臺幣
肆仟壹佰肆拾元，餘由原告負擔。
本判決第一項得假執行。但被告如以新臺幣肆拾貳萬仟玖佰柒
拾柒元為原告預供擔保或將上開金額提存後，得免為假執行。
原告其餘假執行之聲請駁回。
    事實及理由
壹、程序方面：
    按訴狀送達後，原告不得將原訴變更或追加他訴，但擴張或
    減縮應受判決事項之聲明者，不在此限，民事訴訟法第255
    條第1 項第3 款定有明文。經查，本件原告起訴時，訴訟標
    的金額為新臺幣（以下同）94萬5,788 元，嗣於民國96年12
    月5 日言詞辯論期日當庭減縮訴訟標的金額為84萬1,209 元
    ，揆諸前揭說明，應准原告為前述聲明之減縮。
貳、實體方面：
一、原告起訴主張：
  (一)被告於民國93、94年間先後向原告購買各式裝飾箔即電鍍膜
    如下：1.93年5 月20日購買3 筆型號、規格、單價、數量如
    附表所示，總價32萬2,193 元（計算式：{8,750x20+7,500x
    13.5+1,000x30.6}x{1+ 5%}=322,193，元以下4 捨5 入）。
    2.93年8 月9 日購買5 筆型號、規格、單價、數量如附表所
    示，總價62萬3,595 元（計算式：{6,750x30+2,000x37+4,0
    00x20+4,000x30.6+5,750x20} x{1+5%}=623,595）。3.94年
    1 月26日購買2 筆型號、規格、單價、數量如附表所示，總
    價24萬8,871 元（計算式：{4,025x13.5+5,970x30.6}x{1+5
    %}=248,871）。4.被告於93年9 月28日退回型號、規格、數
    量如附表所示，退回部分依原告售價共計35萬3,450 元。故
    被告尚積欠原告貨款金額84萬1,209 元（計算式：322,193+
    623,595+248,871-353,450=841,209） ，爰依民法第367 條
    規定，訴請被告給付前揭金額等語，並聲明：1.被告應給付
    原告84萬1,209 元，及自支付命令繕本送達翌日起至清償日
    止，按週年利率5%計算之利息。2.原告願供擔保，請准宣告
    假執行。
  (二)對被告抗辯所為之陳述：
    1.被告辯稱原告給付之貨物有瑕疵，原告否認之，被告提出
      之聯冠貿易行所出具之質量情況表，非專業鑑定機構所為
      ，不足以作為貨物有瑕疵之依據。原告於94年1 月26日所
      交付被告之40捲貨物乃另一筆交易，並非瑕疵貨品之補貨
      。
    2.被告辯稱退回54捲價金為42萬9,476 元部分，原告不爭執
      該部分確有退回，惟否認該部分有瑕疵，原告為求兩造交
      易順利，乃合意解除買賣約定，就該部分貨款不予請領，
      該部分價金計算方式不應以被告自行向海關申報之價格為
      計算基礎。
    3.被告辯稱未退回貨物有瑕疵部分之金額，原告全部否認之
      。
    4.被告辯稱大陸進口稅10萬5,353 元部分，因被告係以其自
      行申報之價格為依據，與原告之賣價有所落差，自不得以
      該價格向原告請求，況原告並不認為被告退回之貨物有瑕
      疵，此項稅款應由被告自行負擔。另關於被告為處理貨物
      而赴大陸差旅費35萬2,759 元部分，無法看出係因被告處
      理貨物瑕疵所為必要支出，此部分請求無據。
    5.被告辯稱原告之請求權時效消滅，惟兩造約定之付款方式
      為交貨完90日付款，故原告請求之93年8 月9 日、94年1
      月26日交易貨款，消滅時效分別自93年11月9 日、94年4
      月26日起算，於95年11月8 日、96年4 月26日屆至，原告
      於95年9 月1 日為支付命令之聲請，未逾2 年消滅時效。
      況93年5 月20日與93年8 月9 日之交易，雙方就品質與數
      量一直有爭議，被告甚且於93年9 月28日單方面將其中部
      分貨物退還，故貨款數額原告遲至93年9 月28日始得確定
      ，依民法第128 條規定，原告自93年9 月29日為可行使請
      求權之時，應自斯時起算。
二、被告則以：
  (一)被告於93年5 月、8 月間向原告訂購電鍍膜69捲、90捲，然
    原告交貨後，其中54捲電鍍膜上有嚴重水波紋與電鍍不完整
    洞孔、邊緣未修除、脫鍍白點、顏色不符、覆捲時嚴重拉絲
    等瑕疵，致該部分完全不能使用。被告遂將上開貨物有瑕疵
    之情事通知原告，經原告同意後退回54捲，該部分價金共計
    42萬9,476元，應完全予以扣除 。
  (二)原告收到上開54捲瑕疵貨物後，雖另行補送被告40捲貨物，
    惟該40捲仍有嚴重瑕疵而完全無法使用，被告乃向原告表示
    ，因原告交付之貨物有瑕疵，且為辦理退運瑕疵貨物所造成
    之運費、稅賦、被告親赴大陸檢驗貨物等費用，已造成被告
    嚴重損失，原告不得請求買賣價款。原告嗣後改稱此部分40
    捲係另行下單，乃為避免貨款時效消滅之故，要無足採。
  (三)除上開54捲以外，其餘貨物亦有小部分瑕疵，其中67捲有30
    % 之瑕疵，已遭大陸客戶扣款15萬643 元，此部分應予扣除
    。
  (四)原告因交付貨物有54捲之瑕疵，造成被告受有退運貨物之報
    關費用1 萬461 元、大陸進口稅10萬5,353 元、補送40捲貨
    物之報關費用及運費8,552 元、被告為處理瑕疵貨物親赴大
    陸處理之差旅費用35萬2,759 元，共計47萬7,125 元（計算
    式：10,461+105,353+8,552+352,759=477,125），原告依民
    法第227 條第2 項規定應賠償予被告，被告爰以上開損害賠
    償債權與系爭貨款債權主張抵銷。是以，被告主張因貨物瑕
    疵應扣除之貨款為58萬119 元（計算式：429,476+150,643=
    580,119） ，另主張抵銷之金額為47萬7,125 元，故原告對
    被告已無請求權。
  (五)本件商品買賣係於93年5 月及8 月間，原告遲至95年9 月始
    向法院聲請核發支付命令請求買賣商品之代價，依民法第12
    7 條第1 項第8 款規定，原告之請求權已罹於時效而消滅等
    語置辯。
  (六)並聲明：1.原告之訴及假執行之聲請均駁回。2.如受不利判
    決，願供擔保請准宣告免為假執行。
三、本件經本院依民事訴訟法第271 條之1 準用同法第270 條之
    1 第1 項第3 款規定，整理並協議簡化爭點及不爭執點如下
    （本院97年2 月20日言詞辯論筆錄，第157 頁）：
  (一)兩造不爭執之事實：
    1.被告於93年5 月20日、同年8 月9 日陸續向原告訂購電鍍
      膜69捲、90捲，金額分別為32萬2,193 元、62萬3,595 元
      ，共計94萬5,788 元，原告業於93年5 月20日、同年8 月
      9 日將貨物送交被告，被告尚未給付貨款。
    2.被告於93年9 月30日退貨54捲，原告於94年1 月間送貨40
      捲。
  (二)兩造爭執要旨：
    1.原告之貨款請求權是否罹於時效而消滅？
    2.該退貨54捲之價金為42萬9,476元或35萬3,450元？
    3.原告於94年1 月間補正之40捲是屬於瑕疵補正或是新的買
      賣契約？該40捲是否仍有瑕疵？價金若干？
    4.關於54捲以外之貨物，是否另有67捲有部分瑕疵？被告得
      否主張減少價金15萬643 元？
    5.關於54捲退貨部分，被告得否主張以報關運費1 萬461 元
      、大陸進口稅10萬5,353 元、補送40捲貨物之報關費用及
      運費8,552 元、處理瑕疵貨物赴大陸差旅費35萬2,789 元
      ，共計47萬7,125 元主張抵銷？
四、茲就上述爭點，析述本院得心證之理由如下：
  (一)原告之貨款請求權部分罹於時效而消滅：
    本件被告辯稱原告之貨款請求權已罹於2 年時效而消滅，原
    告則主張被告於93年5 月20日、93年8 月9 日、94年1 月26
    日3 次下單訂貨，兩造約定之付款方式為交貨完90日付款，
    且貨款數額原告遲至93年9 月28日始得確定，請求權時效應
    自93年9 月29日起算云云。經查：
    1.兩造間僅有93年5月20日、93年8月9日兩次下單交易：
      原告起訴時主張相對人於93年5 月20日、93年8 月9 日
        兩次訂單，並提出銷貨單（第9 頁、第11頁）、應收帳
        款對帳單（第10頁、第12頁）、統一發票（第113 頁、
        第116 頁）為證，被告對於上開文書之真正不爭執，惟
        辯稱其已於93年9 月30日退貨54捲，原告復補正40捲等
        語，並提出通知函為證（第65頁至第66頁、第68頁）。
        嗣原告於本院96年12月5 日言詞辯論期日當庭減縮訴之
        聲明，並陳明：「（問：54捲退貨並補40捲是否爭執？
        ）不爭執，但否認有瑕疵，今日減縮金額就是減縮14捲
        部分」等語無訛（第61頁），核與被告辯稱：兩造僅有
        93 年5月、8 月兩次下單交易，原告於94年1 月26日之
        送貨，係用以補正93年8 月28日之退貨等語相符。堪認
        兩造確實於93年5 月20日、93年8 月9 日有兩次買賣交
        易，被告於93年9 月30日退貨54捲，原告復於94年1 月
        26日補正40捲，其型號、規格、單價、數量均如附表所
        示。
      原告雖於96年12月13日具狀改稱：被告於93年5 月20日
        、93年8 月9 日、94年1 月26日三度向原告訂貨云云，
        且被告於93年9 月30日之退貨雖與原告於94年1 月26日
        補貨之型號、規格、數量不盡相符。然查，證人即被告
        業務經理戊○○於本院97年2 月20日言詞辯論期日到庭
        證稱：「沒有另外下單，原本應該照原本數量補，客人
        本來要的是0.075 的膜，因為原告說沒有這樣的料，只
        能補0.01的膜，客人願意接受，所以就讓他們補這樣的
        ，原告出貨到碼頭我才知道他要補40捲，我就問他剩下
        的貨如何處理，他沒有皮料所以無法做」等語（第163
        頁），參與94年1 月26日之銷貨，原告僅提出自行製作
        之銷貨單（第117 頁）、應收帳款對帳單（第118 頁）
        為證，而觀諸前兩筆交易，原告於銷貨當日即開立統一
        發票予被告（第113 頁、第116 頁），交易隔月初即製
        作應收帳款對帳單，惟此筆銷貨原告竟遲至94年7 月14
        日始製作應收帳款對帳單，且始終未開立統一發票予被
        告，核與一般正常下單交易之情形有悖，原告於本件起
        訴之初亦未請求此部分貨款。應認被告辯稱此筆交易非
        另行下單，而係退貨之補正等語，較堪採信。
    2.兩造約定付款方式為交貨次月結帳付款：
      關於系爭交易之付款方式，銷貨單上並未記載。然原告
        前於97年2 月20日言詞辯論期日具狀陳稱雙方交易約定
        之付款方式係「隔月現金」（第168 頁），並提出93年
        4 月30日報價單為證（第170 頁），其上載明：「隔月
        現金」無訛。又證人即原告公司業務丁○○於本院97年
        2 月20日言詞辯論期日到庭證稱：「（原證5 號報價單
        ）是我製作的，我有傳真給被告，但被告沒有回傳，我
        們公司慣例是新的客人是現金出貨，被告公司是新的客
        人但是本件沒有特別要求先給現金再出貨，原證5 號是
        給舊客人之慣例隔月現金，92年12月及93年1 月曾經有
        買過但都是小量，都是開93年2 月28日的票，93年3 月
        18日是7 月10日才付款，這幾次都是月結單給被告後才
        付款，2 月份是3 月5 日之前寄出的，客戶在3 月底之
        前會將貨款寄給我們，開票可否開遠期支票要看報價單
        及當初之約定，本件3 月貨款7 月才付是因為處理客訴
        問題」等語綦詳（第160 頁）。參以系爭交易原告於93
        年5 月20日、93年8 月9 日出貨後，分別於93年6 月1
        日、93年9 月2 日出具應收帳款對帳單（第10頁、第12
        頁）。應認兩造在未有爭議或其他約定之狀況下，係以
        出貨隔月付款為原則。
      原告嗣於97年3 月19日言詞辯論期日雖具狀改稱付款方
        式為交貨後90日付款云云（第184 頁）。查原告上揭主
        張無非係以證人戊○○之證詞為據，然證人戊○○證稱
        ：「是約定交貨完90天付款……是口頭約定」、「付款
        不是我付的」、「會計不是我負責，所以對帳單我不會
        收到」等語（第165 頁），足見證人戊○○實際上不負
        責接受請款對帳及付款事務，則其關於付款方式之證言
        ，是否與事實相符，即非無疑。況依兩造先前之交易情
        形，原告曾於93年1 月8 日出貨，被告於93年2 月28日
        以支票付款，此有傳票明細為證（第171 頁至第172 頁
        ），倘兩造確有交貨後90日付款之約定，被告焉有自願
        拋棄期限利益，於收貨次月即付款之理？是原告此部分
        主張，與事證不符，要難採信。
    3.93年5 月20日交易之貨款請求權已罹於時效而消滅：
      按商人、製造人、手工業人所供給之商品及產物之代價
        ，其請求權因2 年間不行使而消滅。消滅時效，因起訴
        而中斷，依督促程序，聲請發支付命令，與起訴有同一
        效力。民法第127 條第8 款、第129 條第1 項第3 款、
        第2 項第1 款分別定有明文。復按，民法第128 條規定
        消滅時效，自請求權可行使時起算。該所謂「可行使時
        」，係指請求權人行使其請求權，客觀上無法律上之障
        礙而言，要與請求權人主觀上何時知悉其可行使無關（
        最高法院85年度臺上字第2340號判決要旨參照）。
      查被告於93年5 月20日、93年8 月9 日兩次向原告訂貨
        ，原告交貨後次月得請求付款，均已認定如前。而依商
        業慣例，所謂次月結，通常係指次月月底前付款，此觀
        諸前述傳票明細所載（第171 頁至第172 頁），原告於
        93年1 月8 日之出貨，被告於次月底即93年2 月28日以
        支票付款亦明。是以，本件93年5 月20日、93年8 月9
        日之貨款，被告至遲應分別於93年6 月30日、93年9 月
        30日應給付，原告之貨款請求權亦自斯時起算，其請求
        權分別於95年6 月30日、95年9 月30日不行使而消滅。
        而原告遲至95年9 月1 日始向本院聲請核發支付命令，
        則關於93年5 月20日交易之貨款請求權，已罹於時效而
        消滅，至於93年8 月9 日交易之貨款請求權，因原告於
        95年9 月1 日依督促程序聲請發支付命令而時效中斷，
        此部分尚無請求權罹於時效之問題。
      原告雖辯稱其於93年9 月28日知悉被告退貨時起，始確
        定貨款數額，應自93年9 月29日起算請求權時效云云。
        惟出賣人依民法第367 條得向買受人請求履行交付價金
        義務，與買受人依民法第359 條、第360 條得向出賣人
        主張物之瑕疵擔保責任，二者應分別以觀；倘出賣人出
        售之貨物有瑕疵，買受人面對出賣人請求交付價金時，
        固得依民法第359 條向出賣人主張減少價金，或以民法
        第360 條所得主張之不履行損害賠償與應給付之價金互
        為抵銷，然究不能謂出賣人之貨款請求權自買受人主張
        瑕疵時始起算時效。查本件原告自93年5 月20日、93年
        8 月9 日交貨，於次月底即可向被告請求貨款，至於被
        告於93年9 月30日退回54捲貨物，原告於94年1 月26日
        補正40捲貨物，乃交付後物之瑕疵擔保之問題，與原告
        之貨款請求權時效起算點無涉。則原告主張貨款請求權
        自93年9 月29日可得行使云云，洵無足取。
      又原告針對被告於93年9 月30日退回之54捲貨物於94年
        1 月26日補正40捲貨物，二者型號、規格、數量不盡相
        同，惟仍非屬另行下單之交易，已如前述。則原告交付
        之該部分貨物，應屬兩造就物之瑕疵擔保責任之特別約
        定，原告基於民法第364 條規定，就其中一部分貨物，
        經被告同意後，以另行交付類似規格之無瑕疵之物作為
        擔保責任之履行。該部分既係瑕疵擔保責任之履行，雖
        因型號、規格、數量不同，而應由兩造就補正之貨物價
        值進行會算，然究非謂原告對被告就此部分另有貨款請
        求權，自無另行起算貨款請求權時效之可言。
    4.綜上所述，原告對被告關於93年5 月20日交易之貨款請求
      權32萬2,193 元（計算式：{8,750x20+7,500x13.5+1,000
      x30.6}x{1+ 5%}=322,193，元以下4 捨5 入），業已罹於
      2 年時效，而被告為時效抗辯，則原告關於此部分貨款之
      請求，洵屬無據。另93年8 月9 日交易之貨款62萬3,595
      元（計算式：{6,750x30+2,000x37+4,000x20+4,000x30.6
      +5,750x20} x{1+5%}=623,595），請求權尚未罹於時效，
      被告此部分抗辯即非可採。
  (二)被告退貨54捲之價格為42萬9,476元：
    關於被告於93年9 月30日退貨之54捲價格，原告主張係35萬
    3,450 元，被告則辯稱係42萬9,476 元。經查：被告於93年
    9 月30日退貨之型號、規格、數量如附表所示，此有通知函
    （第65頁至第66頁）、進口報單（第119 頁）可稽，並為兩
    造所不爭執。而依原告先前提出予被告之報價單（第170 頁
    ）、應收帳款對帳單（第10頁、第12頁）所示，其中型號「
    F 」、規格0.05x1,000公厘之電鍍箔單價為每平方公尺13.5
    元，型號「MAT 」、規格0.075x1,000 公厘之電鍍箔單價為
    每平方公尺30元，型號「MAT 」、規格0.1x1,000 公厘之電
    鍍箔單價為每平方公尺37元，型號「E 」、規格0.1x1,000
    公厘之電鍍箔單價為每平方公尺30.6元，是依兩造約定之單
    價，被告退貨之54捲價格含稅共計42萬9,476 元（計算式：
    {750x13.5+6,750x30+2,000x37+4,000x30.6}x{1+5%}=429,4
    76，元以下4 捨5 入）。至於原告進貨成本必較上開單價為
    低，被告轉售金額必較上開單價為高，惟兩造間退貨價格之
    計算，仍應以兩造間約定之買賣單價為據。則原告空言主張
    退貨部分價格為35萬3,450 元云云，即非可採。
  (三)原告於94年1 月間補正之40捲是屬於瑕疵補正，被告未舉證
    證明補送貨物仍有瑕疵：
    原告主張其於94年1 月26日送交之貨物為另一買賣契約云云
    ，被告則辯稱係瑕疵補正，且該部分補正貨物仍有瑕疵。經
    查：
    1.關於原告於94年1 月26日送交之貨物非屬另行下單，而係
      補正54捲退回貨物，屬於以另行交付無瑕疵物作為瑕疵擔
      保責任之部分履行等情，業經認定如前，茲不再贅述。因
      被告退回之貨物為93年5 月20日出貨、型號「F 」、規格
      0.05x1,000公厘、單價每平方公尺13.5元之電鍍箔750 平
      方公尺、93年8 月9 日出貨、型號「MAT 」、規格0.075x
      1,000 公厘、單價每平方公尺30元之電鍍箔6,750 平方公
      尺、型號「MAT 」、規格0.1x1,000 公厘、單價每平方公
      尺37元之電鍍箔2,000 平方公尺、型號「E 」、規格0.1x
      1,000 公厘、單價每平方公尺30.6元之電鍍箔4,000 平方
      公尺，而原告補正之貨物為型號「F 」、規格0.05x1,000
      公厘、單價每平方公尺13.5元之電鍍箔4,025 平方公尺、
      規格0.1x1,000 公厘、單價每平方公尺30.6元之電鍍箔5,
      970 平方公尺，二者型號、規格、數量不一，計算瑕疵擔
      保責任已履行與未履行之部分，應儘先將型號、規格相符
      部分扣除後，其餘部分則依約定交易單價計算。經核算93
      年5 月20日出貨退回部分，已全部補正，惟該部分原告之
      貨款請求權已罹於時效而消滅，已如前述，原告自不得就
      該部分補正之價格再向被告請求。另93年8 月9 日出貨退
      回部分含稅價金共計41萬8,845 元（計算式：{6,750x30+
      2,000x37+4,000x30.6}x{1+5%}=418,845） ，被告補正貨
      物依兩造約定交易單價共計23萬8,240 元（計算式：{(4,
      025-750) x13.5+5,970x30.6}x{1+5%}=238,240 ，元以下
      4 捨5 入），尚有18萬605 元（計算式：418,845-238,24
      0=180,605 之退回貨物未予補正，就該部分貨款，原告自
      不得請求。故扣除退回未補正之部分，原告得請求之貨款
      為44萬2,990 元（計算式：623,595-180,605=442,990 ）
      。
    2.被告雖辯稱上開補正之40捲貨物仍有瑕疵，不能認為瑕疵
      已補正云云，並提出94年2 月20日通知書為證（第68頁）
      。惟上開通知書為被告片面製作，不足作為有利於被告之
      認定。又證人戊○○固證稱：「大陸說膜有瑕疵無法使用
      ，我們馬上傳真一次及打手機給陳先生說補的40捲還是不
      良品」等語（第163 頁），惟被告自承：該40捲貨物大陸
      客戶並未退回（第61頁），則該40捲補正之貨物既未經被
      告前往或取回檢驗瑕疵狀況，復未經被告客戶退回，尚難
      僅以被告客戶片面之詞，即認該40捲確有瑕疵而不能使用
      。復查，被告辯稱該40捲貨物係送至澳門之聯冠貿易行，
      然經本院依被告之聲請囑託行政院大陸委員會澳門事務處
      向該行查詢，查無該行商業登記，此有行政院大陸委員會
      澳門事務處97年1 月23日澳處服字第0970000101號函（第
      128 頁），則被告此部分抗辯，即屬不能證明。
  (四)被告未舉證證明其餘67捲有部分瑕疵，不得主張扣款：
    另被告辯稱: 上開54捲以外尚有67捲有30 %之瑕疵，已遭大
    陸客戶扣款15萬643 元，應予扣除云云，惟為原告所否認。
    經查：
    1.被告提出之質量情況表（第67頁），乃被告客戶聯冠貿易
      行片面製作，惟該客戶並非專業鑑定機關，復經本院囑託
      行政院大陸委員會澳門事務處查詢發現該行無商業登記，
      已如前述，無法確定上開文書形式及內容之真正。
    2.又證人戊○○證稱：「除了54捲以外其他貨物是原告叫我
      們挑著用，差不多有30% 至40% 大陸工廠客人挑著用……
      54捲以外部分客戶沒有退貨，但有扣錢，第一次是扣5,00
      0 美金，第2 次扣1 萬9,000 多美金」、「客戶說貨物有
      瑕疵但沒有請鑑定機關鑑定」等語（第163 頁），其所述
      扣款金額與被告陳述內容已有不符，且被告未能提出確實
      遭客戶扣款之證明。況上開貨物始終置於被告客戶處供其
      使用，未經退回，亦未經檢驗，尚難僅以被告客戶片面主
      張，即認該等貨物有瑕疵，縱令被告同意客戶扣款，亦屬
      被告與其客戶間之約定，不得以之拘束原告。
  (五)抵銷部分：
    被告主張54捲退貨部分，得以報關運費1 萬461 元、大陸進
    口稅10萬5,353 元、補送40捲貨物之報關費用及運費8,552
    元、處理瑕疵貨物赴大陸差旅費35萬2,789 元，共計47萬7,
    125 元主張抵銷，惟為原告所否認。經查：
    1.按「二人互負債務，而其給付種類相同，並均屆清償期者
      ，各得以其債務，與他方之債務，互為抵銷。」「因可歸
      責於債務人之事由，致為不完全給付者，債權人得依關於
      給付遲延或給付不能之規定行使其權利。因不完全給付而
      生前項以外之損害者，債權人並得請求賠償。」民法第33
      4 條第1 項前段、第227 條分別定有明文。
    2.關於報關運費1 萬461 元、補送40捲貨物之報關費用及運
      費8,552 元部分，業據被告提出93年9 月30日、94年1 月
      28日報關行收費通知單（第69頁、第152 頁）、收執聯（
      第70頁）為證，且被告確於93年9 月30日退貨54捲，經原
      告於94年1 月26日補正40捲，業經認定如前，則關於退貨
      及補正出貨之報關費用，被告自得請求原告賠償，並以之
      主張抵銷。
    3.關於大陸進口稅10萬5,353 元部分，被告未提出支付憑證
      等以供本院參酌，則其空言主張，即非可採。
    4.關於大陸差旅費35萬2,789 元部分，固據被告提出國外出
      差旅費報告表（第71頁、第76頁、第82頁、第85頁、第89
      頁、第91頁、第93頁、第97頁、第99頁、第101 頁）、旅
      行業代收轉付收據（第72頁、第78頁、第83頁、第88頁、
      第90頁、第92頁、第94頁、第98頁、第100 頁、第104 頁
      ）、電子機票（第73頁、第74頁、第77頁、第84頁、第87
      頁）、收據（第75頁）、住房收據（第79頁、第80頁、第
      102 頁、第103 頁）、外匯水單（第81頁、第96頁）、發
      票聯（第95頁）等影本為證。惟查，上開單據所載差旅日
      期分別為93年4 月15日至20日、93年5 月25日至27日、93
      年6 月17日至20日、93年6 月26日至29日、93年7 月26日
      至31日、93年8 月13日至17日、93年8 月20日至22日、93
      年9 月23日至26日，其中部分日期尚且在本件交易出貨以
      前，且除54捲退回貨物以外，被告未舉證證明其餘67捲及
      補正之40捲貨物亦有瑕疵，已如前述，則上開差旅支出是
      否確與處理93年9 月30日退回之54捲貨物有關，尚非無疑
      。被告既未能舉證證明此部分之支出與54捲退回之貨物有
      相當因果關係暨其支出之必要性，其主張抵銷，即屬無據
      。
五、按「買受人對於出賣人，有交付約定價金及受領標的物之義
    務。」「遲延之債務，以支付金錢為標的者，債權人得請求
    依法定利率計算之遲延利息。」民法第367 條、第233 第1
    項前段分別定有明文。綜上所述，本件原告貨款請求權32萬
    2,193 元罹於時效而消滅，被告原應給付而未給付之貨款為
    62萬3,595 元，扣除退回未補正之金額18萬605 元，尚餘44
    萬2,990 元，被告另得以報關費用1 萬461 元、8,552 元主
    張抵銷，從而，原告基於買賣契約關係，請求被告給付42萬
    3,977 元（計算式：442,990-10,461-8,552=423,977），及
    自起訴狀繕本送達被告翌日即95年9 月30日起至清償日止，
    按週年利率5%計算之利息，為有理由，應予准許，逾此金額
    之請求為無理由，應予駁回。
六、第按，所命給付之金額或價額未逾新臺幣50萬元之判決，法
    院應依職權宣告假執行，民事訴訟法第389 條第1 項第5 款
    定有明文。查原告陳明願供擔保，聲請宣告假執行，經核原
    告勝訴部分，依前揭法律規定本院應依職權宣告假執行，無
    必要再命原告供擔保始得假執行。又被告陳明願供擔保，聲
    請免為假執行，經核原告勝訴部分，合於法律規定，爰酌定
    相當之擔保金額宣告之。至原告其餘假執行之聲請，因訴之
    駁回而失所依據，不予准許。
七、末按，「法院為終局判決時，應依職權為訴訟費用之裁判。
    」民事訴訟法第87條第1 項定有明文。查本件原告之訴為一
    部有理由、一部無理由，訴訟費用1 萬350 元應由被告負擔
    5分之2 即4,140元，餘由原告負擔。
八、本件判決基礎俱已臻明確，兩造其餘攻防方法及訴訟資料經
    本院審酌後，核與判決不生影響，無逐一論駁之必要，併此
    敘明。
九、據上論結，本件原告之訴為一部有理由、一部無理由，依民
    事訴訟法第385 條第1 項前段、第79條、第87條第1 項、第
    389 條第1 項第5 款、第392 條第2 項，判決如主文。
中    華    民    國    97    年    5     月    30    日
                  民事第二庭  法  官  陳玉曆
以上正本證明與原本無異。
如對本判決上訴，應於判決送達後20日內向本院提出上訴狀。
中    華    民    國    97    年    6     月     4    日
                              書記官  吳華瑋


司法院資訊處製作；財團法人民間司法改革基金會備份。
